【裁判字號】    90,交聲,1053
【裁判日期】    901130
【裁判案由】    交管條例聲異
【裁判全文】
臺灣板橋地方法院交通事件裁定                    九十年度交聲字第一五三號
    原處分機關  交通部公路局臺北區監理所
    異  議  人
    即受處分人  甲○○
右列異議人即受處分人因違反道路交通管理處罰條例案件，對於交通部公路局臺北區
監理所九十年十月四日所為之處分（原處分案號：北監五字第裁四○－Ｃ00000
000號），聲明異議，本院裁定如左：
    主  文
異議駁回。
    理  由
一、聲明異議意旨詳如聲明異議狀所載（如附件）。
二、按汽車駕駛人，駕駛汽車有違反本條例之行為，經交通勤務警察或依法令執行交
    通稽查任務人員制止時，不聽制止或拒絕停車接受稽查而逃逸者，除按各該條規
    定處罰外，處新臺幣三千元以上六千元以下罰鍰；又汽車駕駛人，違反道路交通
    管理處罰條例第六十條第一項規定者，除依原條款處罰鍰外，並予記違規點數一
    點，道路交通管理處罰條例第六十條第一項、第六十三條第一項第一款分別定有
    明文。
三、查本件異議人即受處分人甲○○，於民國九十年七月三日上午七時五十五分許，
    駕駛車號ＦＯ－五八一五號自用小客車，沿臺北縣五股鄉○○路行駛，至與成泰
    路交岔口時，違規占用直行車車道待左轉成泰路，經交通勤務警察李榮茂指揮其
    直行，不聽指揮，復經警察李榮茂命其停車接受稽查，又拒絕接受稽查，即趁號
    誌變換時，加速左轉逃逸之違規事實，業經證人即舉發警員李榮茂到庭結證：「
    （舉發經過？）當時我在五股鄉○○路、洲后路口執行交通指揮勤務，異議人車
    子沿洲后路由蘆洲往八里方向行駛要左轉成泰路，當時異議人號誌已從左轉燈變
    成紅燈，異議人車輛是在內側第二車道佔住直行車道，當時異議人車子後面車輛
    在鳴喇叭要異議人直行，我向前要異議人直行他不肯，他說他要左轉，我就請他
    開到路邊拿出證件，但異議人說沒有攜帶證件也不願意出示證件，等到號誌變換
    時異議人車輛就突然加速左轉駛離，我才舉發他不服指揮稽查，左轉逃逸。」「
    （對異議人供稱你沒有接近他的車子，也沒有要求他接受稽查等語有何意見？）
    我當時確實有上前跟他講要他直行，他不肯我才要他靠邊出示證件接受稽查，但
    異議人趁號誌變換之際就突然加速左轉逃逸。當時我就記下異議人車號逕行舉發
    。」等語明確（見本院九十年十一月二十九日訊問筆錄），異議人雖具狀辯稱：
    伊當時確實因車多無法駛入左轉專用道而占用直行車道，此違規行為伊已接受處
    罰，惟當時舉發警員僅從遠處記下一車號，並未走近伊車，亦無要求依靠邊接受
    稽查，警員另逕行舉發伊不服稽查，左轉逃逸，與事實不符，伊不能信服云云，
    然異議人上開違規事實，已經舉發警員指述明確，且衡諸舉發警員與異議人素不
    相識，亦無怨隙，其執行公務舉發異議人違規，自無誣陷之理。至異議人上開所
    辯情節，尚乏實據佐證，且其經本院合法傳喚，亦未到庭就其異議理由提出具體
    證據以供查核，自難認異議人上開所辯屬實，是異議人上開所辯，尚不足採。從
    而，原處分機關據以援引上開規定，裁處罰鍰新臺幣三千元，並記違規點數一點
    ，並無不當。本件異議為無理由，應予駁回。
四、據上論斷，應依道路交通案件處理辦法第十九條，裁定如主文。
中      華      民      國    九十      年     十一     月     三十     日
                                      臺灣板橋地方法院交通法庭
                                          法  官  彭  全  曄
右正本證明與原本無異
如不服本裁定應於送達後五日內向本院提出抗告狀
                                          書記官  梁  宜  庭
中      華      民      國    九十      年     十二     月     五       日


司法院資訊處製作；財團法人民間司法改革基金會備份。
